【裁判字號】    98,訴,1851
【裁判日期】    990331
【裁判案由】    違反毒品危害防制條例
【裁判全文】
臺灣臺南地方法院刑事判決            98年度訴字第1851號
公  訴  人  臺灣臺南地方法院檢察署檢察官
被      告  甲○○
上列被告因違反毒品危害防制條例案件，經檢察官提起公訴（98
年度撤緩毒偵字第173號），被告就被訴事實為有罪之陳述，本
院合議庭裁定由受命法官獨任進行簡式審判程序，判決如下：
    主  文
甲○○施用第一級毒品，累犯，處有期徒刑玖月。扣案海洛因伍
包（驗前合計毛重壹點伍公克，驗餘合計淨重零點伍壹公克）併
同難以析離毒品之分裝袋伍只均沒收銷燬之；又施用第二級毒品
，累犯，處有期徒刑伍月。扣案安非他命貳包（合計毛重零點玖
公克）併同難以析離毒品之分裝袋貳只均沒收銷燬之；塑膠吸食
工具貳支沒收之。應執行有期徒刑壹年。扣案海洛因伍包（驗前
合計毛重壹點伍公克，驗餘合計淨重零點伍壹公克）併同難以析
離毒品之分裝袋伍只、安非他命貳包（合計毛重零點玖公克）併
同難以析離毒品之分裝袋貳只，均沒收銷燬之；塑膠吸食工具貳
支沒收之。
    事實及理由
一、本件犯罪事實及證據，除起訴書犯罪事實欄應補充「甲○○
    前即因違反毒品危害防制條例案件，經臺灣高等法院臺南分
    院於民國（下同）95年11月16日以95年度上訴字第953號刑
    事判決判處有期徒刑1年4月確定，入監執行後，於96年7月
    16日經臺灣高等法院臺南分院以96年度聲減字第271號刑事
    裁定減刑為有期徒刑8月確定，並於96年11月29日因縮短刑
    期假釋出監，所餘刑期經臺灣高等法院臺南分院以96年度聲
    字第1010號刑事裁定假釋中付保護管束，於97年1月15日保
    護管束期滿未經撤銷，視為執行完畢」。
二、核被告甲○○所為，係犯毒品危害防制條例第10條第1、2項
    之施用第一、二級毒品罪。被告持有第一級毒品海洛因及第
    二級毒品安非他命之低度行為，各為進而施用之高度行為所
    吸收，均不另論罪。被告所犯上開二罪，犯意各別，罪名不
    同，應予分論併罰。查被告前即因違反毒品危害防制條例案
    件，經臺灣高等法院臺南分院於95年11月16日以95年度上訴
    字第953號刑事判決判處有期徒刑1年4月確定，入監執行後
    ，於96年7月16日經臺灣高等法院臺南分院以96年度聲減字
    第271號刑事裁定減刑為有期徒刑8月確定，並於96年11月29
    日因縮短刑期假釋出監，所餘刑期經臺灣高等法院臺南分院
    以96年度聲字第1010號刑事裁定假釋中付保護管束，於97年
    1月15日保護管束期滿未經撤銷，視為執行完畢，有臺灣高
    等法院被告前案紀錄表1份在卷可稽。其前受有期徒刑之執
    行完畢後，5年內故意再犯本件有期徒刑以上之罪，為累犯
    ，應依刑法第47條第1項規定加重其刑。爰審酌被告前於93
    年間因施用毒品經送觀察、勒戒等處分執行完畢後，仍不思
    戒除毒癮，再有本件施用毒品犯行，顯未因前所受觀察、勒
    戒等治療處分而記取教訓。惟其施用毒品所生之危害，性質
    上屬對自我身心健康之自戕行為，對於他人生命、身體、財
    產等法益，尚無明顯而重大之實害，且其犯罪後坦承犯行、
    及檢察官具體求刑等一切情狀，分別量處如主文所示之刑，
    並定其應執行刑，以資懲儆。復依司法院大法官會議釋字第
    144號解釋：「數罪併罰中之一罪，依刑法規定得易科罰金
    ，若因與不得易科之他罪併合處罰結果而不得易科罰金時，
    原可易科部分所處之刑，自亦無庸為易科折算標準之記載」
    之意旨，被告甲○○施用第一級毒品犯行因諭知不得易科罰
    金之有期徒刑，其施用第二級毒品犯行所宣告之刑，即不諭
    知易科罰金折算標準，併予敘明。至於扣案白色粉末7包，
    經警方以聯勤204廠製造之毒品檢驗盒試劑進行初步檢驗結
    果其中5包確呈有嗎啡、海洛因，另2包呈安非他命反應，並
    將其中5包送法務部調查局以化學呈色法及氣相層析質譜儀
    分析法進行檢驗，該5包粉末均含有第一級第6項毒品海洛因
    成分，有該局濫用藥物實驗室97年8月25日調科壹字第09723
    034320號鑑定書及臺南縣警察局白河分局偵辦毒品危害防制
    條例案件毒品初步檢驗報告書各1份在卷可按，應各併同難
    以析離毒品之分裝袋共7只，依毒品危害防制條例第18條第1
    項前段之規定，沒收銷燬之。另扣案之塑膠吸食工具2支，
    係被告犯施用第一、二級毒品罪所用之物，且皆屬被告所有
    ，業經其供明在卷，亦應依法宣告沒收。
三、據上論斷，應依刑事訴訟法第273條之1第1項、第299條第1
    項前段、第310條之2、第454條第2項，毒品危害防制條例第
    10條第1、2項、第18條第1項前段，刑法第11條前段、第47
    條第1項、第51條第5款、第38條第1項第2款，判決如主文。
本案經檢察官乙○○到庭執行職務。
中    華    民    國    99    年     3    月    31    日
                  刑事第三庭    法  官  陳振謙
以上正本證明與原本無異。
如不服本判決應於收受本判決後10日內向本院提出上訴書狀，並
應敘述具體理由。其未敘述上訴理由者，應於上訴期間屆滿後20
日內向本院補提理由書狀（均須按他造當事人之人數附繕本）「
切勿逕送上級法院」。
                                書記官  黃雅雲
中    華    民    國    99    年     3    月    31    日
附錄本案論罪科刑法條全文
毒品危害防制條例第10條
施用第一級毒品者，處6月以上5年以下有期徒刑。
施用第二級毒品者，處3年以下有期徒刑。

司法院資訊處製作；財團法人民間司法改革基金會備份。
